臺灣臺中地方法院刑事判決            100年度智易字第67號
公  訴  人  臺灣臺中地方法院檢察署檢察官
被      告  賴敬祥
上列被告因違反商標法案件，經檢察官提起公訴（100 年度偵字
第2528號），本院判決如下：
    主  文
賴敬祥犯商標法第八十二條之非法販賣侵害商標權之商品罪，處
有期徒刑參月，如易科罰金，以新臺幣壹仟元折算壹日。扣案如
附表所示之物（打★者除外），均沒收。
    事  實
一、賴敬祥係址設臺中市○○區○○路388 號宥融國際貿易有限
    公司（下稱宥融公司）實際負責人，從事小五金、玩具及文
    具之批發，其明知如附表所示物品所使用之商標圖案（打★
    者除外），係附表所示之商標權人分別向經濟部智慧財產局
    申請註冊在案之商標，指定使用於玩具、背包等及其他應屬
    同類之一切商品，仍在商標權之專用期間內，而受我國商標
    法保護（其商標權人、註冊/ 審定號、專用期限，詳如附表
    所示），未經上揭商標權人之同意，不得於同一商品使用相
    同註冊商標，亦不得明知為未得上開商標權人同意而於同一
    商品使用相同註冊商標之商品（下稱仿冒商標商品）而販賣
    。竟基於販賣仿冒商標商品之犯意，明知其於(一)民國95年間
    向中壢DHL 倉儲張先生購買之LV皮革及人造皮製品、迪士尼
    商標商品（冰袋、收納袋、背包）（即附表編號12、2 、3
    、6 ）；(二)96年間自中國大陸進口之哆啦A 夢（玩具風扇、
    玩具電話、玩具）、三麗鷗Hello Kitty 商標商品（玩具風
    扇、玩具電話、學步車、雙子星玩具）（即附表編號13、14
    、15、16、17、19、20）；(三)向他人切貨購買之迪士尼商標
    商品（燈籠）、自中國大陸進口之迪士尼商標商品（玩具風
    扇、玩具風箏、玩具拳擊袋）（即附表編號1 、4 、5 、7
    ），均為未經上揭商標權人同意，而於同一商品使用相同商
    標圖樣之商品，屬仿冒商標商品，仍以營利為目的而購入之
    ，並自購入後即在其經營之批發倉庫公開陳列販賣，供不特
    定人選購。嗣於99年10月13日下午3 時30分許，為警在臺中
    市○○區○○路276 號「宥融玩具百貨大批發」查獲，並當
    場在貨架上扣得仿冒之如附表所示之物（其中編號8 、9 、
    10、11、18、21，非仿冒品）。
二、案經內政部警政署保安警察第二總隊第一大隊第二中隊報告
    及路易威登馬爾悌耶公司訴由臺灣臺中地方法院檢察署檢察
    官偵查起訴。
    理  由
壹、證據能力之說明：
一、按被告之自白，非出於強暴、脅迫、利誘、詐欺、疲勞訊問
    、違法羈押或其他不正之方法，且與事實相符者，得為證據
    ，刑事訴訟法第156 條第1 項定有明文。本件被告於警詢、
    檢察官偵查中及本院審理時自白部分，被告於本院審理時並
    未提出其他可供證明被告下列經本院所引用之其於警詢、檢
    察官偵查中及本院審理時自白部分，究有何遭受強暴、脅迫
    、利誘、詐欺、疲勞訊問、違法羈押或其他不正之方法，始
    為自白之證據，以供本院得以即時調查審認，並參酌非屬於
    供述證據部分之證據等，均足認被告下列經本院所引用之其
    於警詢、檢察官偵查中及於本院審理時自白部分，其與事實
    相符者，依法得為證據。
二、次按刑事訴訟法第159 條至第159 條之5 有關傳聞法則之規
    定，乃對於被告以外之人於審判外之言詞或書面陳述之供述
    證據所為之規範；至非供述證據之物證、書證，或以科學、
    機械之方式，對於當時狀況所為忠實且正確之記錄，性質上
    並非供述證據，應無傳聞法則規定之適用，如該非供述證據
    非出於違法取得，並已依法踐行調查程序，即不能謂其無證
    據能力。本判決下列所引用之非供述證據，並無證據證明有
    出於違法取得之情形，復經本院依法踐行調查程序，自均有
    證據能力。
貳、認定事實所憑之證據及理由：
一、訊據被告固坦承扣案之物品均為伊所有，該物品均放置在臺
    中市○○區○○路276 號「宥融玩具百貨大批發」之貨架上
    ，搜索當時上開批發倉庫有在營業等語（見本院卷第53頁）
    ，惟矢口否認有何違反商標法之犯行，辯稱：扣案之物品都
    是放在貨架上的箱子裡，一箱一箱的；該物品都是員工或搬
    運的歐巴桑放置的，伊沒有授意他們放置；扣案之物品供應
    商跟伊說都是真品，伊係受到欺騙，並不知上開物品係仿冒
    品；另熊圖案的掛袋及風扇，是伊從大陸進貨的，大陸的出
    貨商未按實際上伊購買的物品出貨給伊，公司小姐係在不知
    情的情況下上架的云云（見本院卷第53頁反面、第113 頁）
    。
二、惟查：
  (一)扣案物品上之商標圖樣（打★者除外），係附表所示之商標
    權人分別向經濟部智慧財產局註冊取得商標權者（其註冊/
    審定號、專用期限，詳如附表所示），此有經濟部智慧財產
    局商標資料檢索附卷可稽（見警卷第28至34頁、第35至38頁
    、第41至42頁、第44至63頁）。
  (二)警方於99年10月13日在被告經營之「宥融玩具百貨大批發」
    扣得之附表所示之物（打★者除外），係未經附表所示之商
    標權人同意，於同一商品使用相同商標圖樣之玩具、文具等
    ，而屬仿冒之商標商品，亦有萬國法律事務所侵害商標權真
    仿品比對報告（三麗鷗Hello Kitty ）、國際影視有限公司
    鑑定報告書（哆啦A 夢）、路易威登馬爾悌耶公司在臺鑑定
    人員王明廉之調查筆錄及鑑定證明書（LV）、博仲法律事務
    所鑑定報告書（迪士尼）、搜索扣押筆錄、扣押物品目錄表
    及現場照片在卷可參（見警卷第33至34頁、第35頁、第39至
    41頁、第44頁、第13至20頁、第132 至133 頁、100 核退14
    4 卷第29至33頁、100 偵2528卷第19至23頁），此外復有附
    表所示之物（打★者除外）扣案可資佐證。
  (三)被告雖以前詞置辯，然查：
  (1)被告明知扣案如附表所示之物（打★者除外），皆係仿冒商
    標商品：
    依被告於警詢供稱：警方在宥融公司查獲的仿冒哆啦A 夢
      商標商品（玩具風扇、玩具電話、玩具）是伊向大陸訂貨
      ，大陸廠商沒有按原訂單出貨，夾帶一些仿冒品給伊，貨
      到臺灣才發現，伊知道是仿冒品；警方在宥融公司查獲的
      仿冒三麗鷗Hello Kitty 商標商品（玩具風扇、玩具電話
      、學步車、雙子星玩具）是伊從大陸進口的，產地在中國
      大陸廣東（見警卷第4 至5 頁），核與其於偵查中自承：
      扣案之物品是伊以前商標法案件遺留下來的，約5 、6 年
      前進貨的，一部分扣押，剩下的放進倉庫，警卷第133 頁
      照片貨架上的哆啦A 夢、Hello Kitty ，就是前案剩餘的
      東西等語一致（見100 偵2528卷第15至16頁），足見如附
      表所示之哆啦A 夢、三麗鷗Hello Kitty 玩具，均係被告
      前案遭查獲後未被扣押之物至明。則被告於前案遭查獲後
      （前案為臺灣士林地方法院檢察署98年度偵字第8594號，
      該案以被告所辯其遭查扣之仿冒哆啦A 夢、三麗鷗Hello
      Kitty 玩具，係大陸工廠未依其訂購項目給貨，擅自以仿
      冒品代替等語為可採，因而對被告為不起訴處分─見警卷
      第102 頁），既已知悉其於96年間自中國大陸進口之如附
      表所示哆啦A 夢、三麗鷗Hello Kitty 玩具（即附表編號
      13、14、15、16、17、19、20），係仿冒商標商品，竟未
      銷毀丟棄，仍陳列在其經營之批發倉庫，供客人購買，被
      告於前案結束後，顯係另起犯意販賣上開仿冒商標商品至
      明。
    又據被告於警詢供稱：迪士尼商標商品（燈籠）是伊切貨
      購買的；迪士尼商標商品（玩具風扇、玩具風箏、玩具拳
      擊袋）是伊從中國大陸廣東進口的（即附表編號1 、4 、
      5 、7 ）；LV皮革及人造皮製品、迪士尼商標商品（冰袋
      、收納袋、背包）是伊向中壢DHL 倉儲張先生購買的（即
      附表編號12、2 、3 、6 ）等語（見警卷第4 至5 頁），
      則以被告從事玩具文具批發長達11、12年之經驗，此為被
      告所自承（見本院卷第114 頁反面），自難諉稱其不知上
      開物品係仿冒商標商品。況被告亦未提供中壢DHL 倉儲張
      先生之姓名、地址，以供本院傳喚調查，尚難認其所辯為
      真實。從而被告知悉如附表所示之物（打★者除外），皆
      屬仿冒商標之商品，足堪認定。被告辯稱伊不知前開扣案
      物品係仿冒商標商品云云，自難採信。
    參以證人即被告僱用之員工葉素楨業於本院證稱：「（被
      告問：本案違反商標法的商品，為什麼沒有出貨？）因為
      不能賣，所以就先放著」（見本院卷第98頁正反面），足
      見證人葉素楨亦已知悉扣案之物品均係不能販賣之物品。
      再參諸其另於本院證稱：擺放在貨架上的物品是批發完後
      有剩的、零散的才會擺放上去；售價是被告決定的；商品
      上有條碼，電腦裡面就有條碼資料，商品上的條碼是被告
      叫伊貼的，不同商品有不同的條碼，伊只要看到東西幾乎
      都上架，貨架上的商品幾乎都有條碼，沒有條碼的也會放
      到貨架上，因為上面有產品編號可以用電腦查，被告說商
      品大部分都要擺設出來展示，伊等要看也比較方便等語（
      見本院卷第97至98頁），更徵被告於批發商品予他人時，
      或在商品貼上條碼時，或在電腦輸入條碼資料及產品編號
      時，均已知悉其所陳列販賣者為何物。則被告明知其所陳
      列販賣如附表所示之物（打★者除外），皆係未經商標權
      人同意或授權之仿冒商標商品，亦堪認定。
    至於被告所提出之進貨單、電子採購單、進貨明細報表等
      （見警卷第65至129 頁），經核並無法證明被告曾向該文
      件上所載之供應商購買扣案物品及扣案物品非仿冒品之情
      ，是上開證據無從為被告有利之證明。
  (2)被告係概括授權或親自指示員工將扣案如附表所示之物陳列
    於貨架上以供販賣：
    依被告於警詢坦承：宥融公司在店內所擺放之仿冒迪士尼
      、三麗鷗Hello Kitty 、哆啦A 夢、LV商標商品，是作為
      販賣給客人用的，均係在店內貨架上查獲的，均有陳列販
      賣等語（見警卷第4 頁），及被告當時並未抗辯伊不知上
      開扣案物品遭員工陳列於貨架之情，足徵被告並不否認其
      有將扣案物品陳列於貨架上販賣之事實。是被告於本院始
      辯稱：伊並未授意葉素楨將扣案物品陳列在貨架上云云，
      自非可採。
    參以被告於本院審理時已以書狀坦承：扣案之物品係葉素
      楨將其陳列放置在貨架上；並於本院審理時供稱：「（問
      ：被查扣之物品是何人指示葉素楨放置在貨架上的？）我
      們都會指示員工貨到就放進去倉庫」等語（見本院卷第80
      、87頁），足見扣案之物品顯係被告概括授權員工葉素楨
      或其他新進員工陳列在貨架上者。被告抗辯伊並未授意葉
      素楨將扣案之物品放置在貨架上云云，無可採信。
    至於證人葉素楨雖於本院證稱：伊只有擺扣押物品目錄表
      上的充氣玩具、充氣沙發及Hello Kitty 筆盒，其他被查
      扣的東西是誰擺上去的，伊沒有印象云云（見本院卷第96
      頁正反面）。惟查，證人葉素楨既未否認其餘物品亦係伊
      所擺放者，且據被告堅稱係葉素楨擺放者，又證人葉素楨
      更自承遭搜索時被告僱用的員工只有伊1 人，是伊及一些
      新進員工把貨品放置到貨架上；伊自94年開始在宥融批發
      倉庫工作，中間有離職一段時間，直到98年間才又回到宥
      融批發倉庫工作；宥融公司員工來來去去的，有的只有做
      1 個月就沒有做了，被查扣之物品是不是伊擺放在貨架上
      的伊也不清楚，伊擺放很多物品在貨架上等語（見本院卷
      第96頁正反面、第97頁反面），足見證人葉素楨係宥融批
      發倉庫最資深之員工，且貨架上陳列之物品又多為其所擺
      放者，從而扣案之物品係葉素楨擺放在貨架上者，應無疑
      義，縱非葉素楨親自擺放者，亦係被告授權或指示新進員
      工擺放者。是被告既概括授權或親自指示員工葉素楨或其
      他新進員工將扣案物品陳列擺放於貨架上，其有販賣以營
      利之意圖甚明。
    綜上，被告明知其所販入如附表所示之物（打★者除外）
      ，皆係仿冒商標商品，竟仍將其陳列於批發倉庫之貨架上
      以供販賣，其非法販賣侵害商標權之商品犯行，洵堪認定
      。
  (3)扣案之物品均已分門別類單件一樣一樣陳列在批發倉庫之貨
    架上販賣：
    依被告於警詢供稱：宥融公司在店內所擺放之仿冒迪士尼、
    三麗鷗Hello Kitty 、哆啦A 夢、LV商標商品，是作為販賣
    給客人用的，均係在店內貨架上查獲的，均有陳列販賣等語
    （見警卷第4 頁），核與證人即當日實施搜索之警員李健明
    於本院證稱：扣案之物品均是在批發倉庫的貨架上查獲者，
    當天進去宥融批發倉庫時門是打開的，裡面沒有客人，但是
    任何人都可以進去買東西；查扣的物品有些是沒有放在紙箱
    內，而是單件一樣一樣放在貨架上，有些譬如小熊維尼冰袋
    、燈籠等是放在紙箱裡面，紙箱是放在貨架上，且都是已經
    打開的紙箱，任何人都可以購買隨時拿去結帳，扣案之物品
    是分別在不同之貨架上查獲的等情相符（見本院卷第93頁正
    反面、第94頁），並經本院依職權勘驗搜索當日之光碟屬實
    （見本院卷第111 至112 頁），足見扣案之物品多已分門別
    類單件一樣一樣陳列在批發倉庫之貨架上販賣。被告辯稱：
    扣案之物品都是放在貨架上的箱子裡，一箱一箱的云云，要
    與事實不符，委難憑信。
  (4)被告雖請求本院傳喚其母親賴林玉女說明案情，及請求傳喚
    供應商證明伊購買的東西均非仿冒品云云（見本院卷第107
    頁、第113 頁）。惟查，本件事證已明，且賴林玉女僅係在
    場幫忙看顧批發倉庫，對於該批發倉庫之經營均未參與，此
    迭據被告供述在卷，是賴林玉女之證詞尚無從影響犯罪事實
    之認定，本件自無傳喚賴林玉女到庭之必要。另被告復未提
    供供應商中壢DHL 倉儲張先生之姓名、地址以供本院傳喚，
    本院自無從予以調查，併此敘明。
三、綜上所述，本件事證明確，被告犯行洵堪認定，應依法論科
    。
參、論罪科刑之理由：
一、按明知為未得商標權人同意，於同一商品，使用相同之註冊
    商標之商品而販賣，商標法第82條定有處罰規定；而該條所
    稱之販賣，以行為人明知為此類商品，具有營利之目的，將
    之販入或賣出，有其一即屬成立，並不以販入後復行賣出為
    構成要件（最高法院80年度台非字第48號判決要旨參照）。
    本案如附表所示之物皆係被告自中國大陸或其他供應商處販
    入用以販賣牟利者，已如前述，是其於所經營之「宥融玩具
    百貨大批發」陳列販賣如附表所示之仿冒商標商品，自可認
    定係意圖營利而販入，不論被告於陳列期間有無賣出上開仿
    冒商標商品，依前揭說明，均已成立販賣之行為。次按刑事
    法若干犯罪行為態樣，本質上原具有反覆、延續實行之特徵
    ，立法時既予特別歸類，定為犯罪構成要件之行為要素，則
    行為人基於概括之犯意，在密切接近之一定時、地持續實行
    之複次行為，倘依社會通念，於客觀上認為符合一個反覆、
    延續性之行為觀念者，於刑法評價上，即應僅成立一罪。學
    理上所稱「集合犯」之職業性、營業性或收集性等具有重複
    特質之犯罪均屬之，例如經營、從事業務、收集、販賣、製
    造、散佈等行為概念者是（最高法院95年度台上字第1079號
    判決要旨參照）。亦即所謂「集合犯」，係指立法者所制定
    之犯罪構成要件中，本即預定有數個同種類行為而反覆實行
    之犯罪而言。故是否集合犯之判斷，客觀上應斟酌法律規範
    之本來意涵、實現該犯罪目的之必要手段、社會生活經驗中
    該犯罪必然反覆實行之常態及社會通念等；主觀上則視其反
    覆實施之行為是否出於行為人之單一犯意，並秉持刑罰公平
    原則，加以判斷之（最高法院96年度台上字第6962號判決要
    旨參照）。再觀諸商標法第82條之意圖販賣而陳列、販賣仿
    冒商標商品罪之構成要件文義，即得憑以認定立法者本即預
    定該犯罪之本質，必有數個同種類行為而反覆實行，屬基於
    營業動機之單一犯罪計劃所為之集合行為，於法律評價上為
    營業犯性質之集合犯。稽以被告自95年初起（見警卷第6 頁
    ）至99年10月13日為警查獲止，基於營利意圖而販入前揭仿
    冒商標商品陳列、販賣，皆出於被告之一個犯意決定，且客
    觀上，係在密集期間內以相同之方式持續進行，未曾間斷，
    具有反覆、延續實行之特徵。從而，被告前揭犯行，應評價
    認係包括一罪之集合犯。是核被告所為，係犯商標法第82條
    之非法販賣侵害商標權之商品罪。其意圖營利陳列上開仿冒
    商標商品之低度行為，為販入仿冒商標商品之高度行為所吸
    收，不另論罪。又被告以一販賣行為，同時侵害數商標權人
    之法益，為想像競合犯，應依刑法第55條規定，從一重處斷
    。
二、爰審酌被告為圖私利，意圖營利而販入扣案如附表所示之物
    （打★者除外），進而公開陳列之，侵害他人之商標權，造
    成商標權人之損害，間接影響我國保護智慧財產權之國際聲
    譽，並審酌被告意圖販賣而販入、陳列之期間及扣案仿冒商
    標商品之數量、犯後矢口否認犯行之態度；迄未與被害人達
    成和解；暨其從事玩具文具批發已11、12年之生活狀況、高
    中畢業之智識程度等一切情狀，量處如主文所示之刑，並諭
    知易科罰金之折算標準。
三、扣案如附表所示之物（打★者除外），為被告犯商標法第82
    條非法販賣侵害商標權之商品罪所販入、陳列之商品，不問
    屬於被告與否，均應依同法第83條規定，宣告沒收之。
據上論斷，應依刑事訴訟法第299 條第1 項前段，商標法第82條
、第83條，刑法第11條前段，第55條、第41條第1 項前段，判決
如主文。
本案經檢察官陳永豐到庭執行職務。
中    華    民    國   100    年    12    月    8     日
                  刑事第六庭    法  官  黃佩韻
以上正本證明與原本無異。
如不服本判決，應於收受判決後10日內向本院提出上訴書狀，並
應敘述具體理由。其未敘述上訴理由者，應於上訴期間屆滿後20
日內向本院補提理由書（均須按他造當事人之人數附繕本）「切
勿逕送上級法院」。告訴人或被害人如對本判決不服者，應具備
理由請求檢察官上訴，其上訴期間之計算係以檢察官收受判決正
本之日期為準。
                                書記官  林柏名
中    華    民    國   100    年    12    月    8     日
附表：（本附表均照扣押物品目錄表之排列順序，以方便核對）
┌─┬─────────────┬──┬────┬─────┬─────┐
│編│仿冒之商品品名            │數量│商標權人│註冊/ 審定│專用期限  │
│號│                          │（件│        │號        │（民國）  │
│  │                          │）  │        │          │          │
├─┼─────────────┼──┼────┼─────┼─────┤
│1 │仿冒DISNEY燈籠            │1315│迪士尼企│00000000  │100/01/31 │
│  │（小熊維尼）              │    │業公司  │          │          │
├─┼─────────────┼──┼────┼─────┼─────┤
│2 │仿冒DISNEY冰袋            │431 │迪士尼企│00000000  │100/01/31 │
│  │（小熊維尼）              │    │業公司  │          │          │
├─┼─────────────┼──┼────┼─────┼─────┤
│3 │仿冒DISNEY收納袋          │31  │迪士尼企│00000000  │107/10/15 │
│  │（奇奇蒂蒂）              │    │業公司  │          │          │
├─┼─────────────┼──┼────┼─────┼─────┤
│4 │仿冒DISNEY風扇            │20  │迪士尼企│00000000  │100/01/31 │
│  │（小熊維尼）              │    │業公司  │          │          │
├─┼─────────────┼──┼────┼─────┼─────┤
│5 │仿冒DISNEY風箏            │20  │迪士尼企│00000000  │107/08/31 │
│  │（米奇）                  │    │業公司  │          │          │
├─┼─────────────┼──┼────┼─────┼─────┤
│6 │仿冒DISNEY背包            │32  │迪士尼企│00000000  │107/08/31 │
│  │（米奇）                  │    │業公司  │          │          │
├─┼─────────────┼──┼────┼─────┼─────┤
│7 │仿冒DISNEY玩具（拳擊袋）  │2   │迪士尼企│00000000  │106/05/31 │
│  │（汽車總動員）            │    │業公司  │          │          │
├─┼─────────────┼──┼────┼─────┼─────┤
│8 │DISNEY玩具（充氣玩具）    │108 │迪士尼企│00000000  │100/01/31 │
│★│（小熊維尼）              │    │業公司  │          │          │
│  │經鑑定為真品              │    │        │          │          │
├─┼─────────────┼──┼────┼─────┼─────┤
│9 │DISNEY玩具（充氣沙發）    │11  │迪士尼企│00000000  │100/01/31 │
│★│（小熊維尼）              │    │業公司  │          │          │
│  │經鑑定為真品              │    │        │          │          │
├─┼─────────────┼──┼────┼─────┼─────┤
│10│老鼠卡通造型圖案打火機，非│27  │        │          │          │
│★│屬迪士尼企業公司所屬之圖案│    │        │          │          │
│  │（扣押物品目錄表載為仿冒  │    │        │          │          │
│  │DISNEY打火機）            │    │        │          │          │
│  │經鑑定非仿冒品            │    │        │          │          │
├─┼─────────────┼──┼────┼─────┼─────┤
│11│公主人物圖案玩具畫板，非屬│94  │        │          │          │
│★│迪士尼企業公司所屬之圖案（│    │        │          │          │
│  │扣押物品目錄表載為仿冒DISN│    │        │          │          │
│  │EY玩具畫板）              │    │        │          │          │
│  │經鑑定非仿冒品            │    │        │          │          │
├─┼─────────────┼──┼────┼─────┼─────┤
│12│仿冒LV皮革及人造皮製品    │4   │路易威登│00000000  │104/05/15 │
│  │                          │    │馬爾悌耶│          │          │
│  │                          │    │公司    │          │          │
├─┼─────────────┼──┼────┼─────┼─────┤
│13│仿冒哆啦A夢玩具風扇       │27  │小學館集│00000000  │100/05/31 │
│  │                          │    │英社製作│          │          │
│  │                          │    │股份有限│          │          │
│  │                          │    │公司    │          │          │
├─┼─────────────┼──┼────┼─────┼─────┤
│14│仿冒哆啦A夢電話           │8   │小學館股│00000000  │99/11/30  │
│  │                          │    │份有限公│          │          │
│  │                          │    │司      │          │          │
├─┼─────────────┼──┼────┼─────┼─────┤
│15│仿冒哆啦A夢玩具           │1   │小學館集│00000000  │100/05/31 │
│  │                          │    │英社製作│          │          │
│  │                          │    │股份有限│          │          │
│  │                          │    │公司    │          │          │
├─┼─────────────┼──┼────┼─────┼─────┤
│16│仿冒Hello Kitty玩具風扇   │23  │三麗鷗股│00000000  │101/09/15 │
│  │                          │    │份有限公│          │          │
│  │                          │    │司      │          │          │
├─┼─────────────┼──┼────┼─────┼─────┤
│17│仿冒Hello Kitty電話       │5   │三麗鷗股│00000000  │100/11/30 │
│  │                          │    │份有限公│          │          │
│  │                          │    │司      │          │          │
├─┼─────────────┼──┼────┼─────┼─────┤
│18│美樂蒂筆盒                │8   │三麗鷗股│00000000  │          │
│★│（扣押物品目錄表載為仿冒  │    │份有限公│          │          │
│  │Hello Kitty 筆盒）        │    │司      │          │          │
│  │經鑑定為真品              │    │        │          │          │
├─┼─────────────┼──┼────┼─────┼─────┤
│19│仿冒Hello Kitty學步車     │2   │三麗鷗股│00000000  │101/04/15 │
│  │                          │    │份有限公│          │          │
│  │                          │    │司      │          │          │
├─┼─────────────┼──┼────┼─────┼─────┤
│20│仿冒雙子星玩具            │1   │三麗鷗股│00000000  │99/10/31  │
│  │                          │    │份有限公│          │          │
│  │                          │    │司      │          │          │
├─┼─────────────┼──┼────┼─────┼─────┤
│21│Hello Kitty文具           │5   │三麗鷗股│00000000  │          │
│★│（扣押物品目錄表載為仿冒  │    │份有限公│          │          │
│  │Hello Kitty 文具）        │    │司      │          │          │
│  │經鑑定為真品              │    │        │          │          │
└─┴─────────────┴──┴────┴─────┴─────┘
附錄論罪科刑法條
商標法第81條
未得商標權人或團體商標權人同意，有下列情形之一者，處3 年
以下有期徒刑、拘役或科或併科新臺幣20萬元以下罰金：
一、於同一商品或服務，使用相同之註冊商標或團體商標者。
二、於類似之商品或服務，使用相同之註冊商標或團體商標，有
    致相關消費者混淆誤認之虞者。
三、於同一或類似之商品或服務，使用近似於其註冊商標或團體
    商標之商標，有致相關消費者混淆誤認之虞者。
商標法第82條
明知為前條商品而販賣、意圖販賣而陳列、輸出或輸入者，處1
年以下有期徒刑、拘役或科或併科新臺幣5 萬元以下罰金。
商標法第83條
犯前2 條之罪所製造、販賣、陳列、輸出或輸入之商品，或所提
供於服務使用之物品或文書，不問屬於犯人與否，沒收之。